<!DOCTYPE html PUBLIC "-//W3C//DTD XHTML 1.0 Transitional//EN" "http://www.w3.org/TR/xhtml1/DTD/xhtml1-transitional.dtd">
<html xmlns="http://www.w3.org/1999/xhtml">
<head>
	<meta http-equiv="Content-Type" content="text/html; charset=iso-8859-1" />
	<title>Ymmärrä suomea</title>
	<style type="text/css" media="all">@import "css/styles.css";</style>
	<script type="text/javascript" src="swfobject.js"></script>
</head>
<body class="font-medium">
	<div id="main-wrapper">
		<div id="topbar"></div>
		<div id="main-menu">
			<table cellspacing="0" cellpadding="0" border="0" class="add-links"><tr>
				<td class="item"><img class="raquo" src="i/raquo.gif" alt="" height="7" width="4" /><a href="/ymmarra/index.php?moduli=sanakirja">Sanakirja</a></td>
				<td class="item"><img class="raquo" src="i/raquo.gif" alt="" height="7" width="4" /><a href="/ymmarra/index.php?moduli=verbit">Verbiluettelo</a></td>
				<td class="item"><img class="raquo" src="i/raquo.gif" alt="" height="7" width="4" /><a href="/ymmarra/index.php?moduli=kielioppi">Kielioppi</a></td>
			</tr></table>
			<table cellspacing="0" cellpadding="0" border="0"><tr>
				<td class="item"><img class="raquo" src="i/raquo.gif" alt="" height="7" width="4" /><a href="/ymmarra/index.php">Etusivu</a></td>
				<td class="item"><img class="raquo" src="i/raquo.gif" alt="" height="7" width="4" /><a href="/ymmarra/index.php?moduli=tekstit">Lukutekstit</a></td>
			</tr></table>
		</div>
		<div id="content">
			<table cellspacing="0" cellpadding="0" border="0" id="content-wrapper"><tr>
				<td>
					<div id="left-menu">
												<div class="header-verb"><span>Verbit</span></div>
						<div class="menu">
								<div class="init"><a href="/ymmarra/index.php?moduli=verbit&kirjain=a">A</a></div>
								<div class="init"><a href="/ymmarra/index.php?moduli=verbit&kirjain=e">E</a></div>
								<div class="init"><a href="/ymmarra/index.php?moduli=verbit&kirjain=h">H</a></div>
								<div class="init"><a href="/ymmarra/index.php?moduli=verbit&kirjain=i">I</a></div>
								<div class="init"><a href="/ymmarra/index.php?moduli=verbit&kirjain=j">J</a></div>
								<div class="init"><a href="/ymmarra/index.php?moduli=verbit&kirjain=k">K</a></div>
								<div class="init"><a href="/ymmarra/index.php?moduli=verbit&kirjain=l">L</a></div>
								<div class="init"><a href="/ymmarra/index.php?moduli=verbit&kirjain=m">M</a></div>
								<div class="init"><a href="/ymmarra/index.php?moduli=verbit&kirjain=n">N</a></div>
								<div class="init"><a href="/ymmarra/index.php?moduli=verbit&kirjain=o">O</a></div>
								<div class="init"><a href="/ymmarra/index.php?moduli=verbit&kirjain=p">P</a></div>
								<div class="init"><a href="/ymmarra/index.php?moduli=verbit&kirjain=r">R</a></div>
								<div class="init"><a href="/ymmarra/index.php?moduli=verbit&kirjain=s">S</a></div>
								<div class="init"><a href="/ymmarra/index.php?moduli=verbit&kirjain=t">T</a></div>
								<div class="init"><a href="/ymmarra/index.php?moduli=verbit&kirjain=u">U</a></div>
								<div class="init"><a href="/ymmarra/index.php?moduli=verbit&kirjain=v">V</a></div>
								<div class="init"><a href="/ymmarra/index.php?moduli=verbit&kirjain=y">Y</a></div>
								<div class="init"><a href="/ymmarra/index.php?moduli=verbit&kirjain=Ä">Ä</a></div>
						</div>					</div>
				</td>
				<td>
					<div id="main-content">
						<div id="path">
							<a href=".">Etusivu</a> &gt; <a href="/ymmarra/index.php?moduli=verbit&kirjain=P">P</a>						</div>
													<h1>POISTUA</h1>
						<table cellspacing="0" cellpadding="0" border="0">
							<tr>
								<td colspan="2" style="padding-bottom:10px;"><strong>Aktiivin indikatiivi</strong></td>
							</tr>
							<tr>
								<td><pre>PREESENS                   
minä      poistun          
sinä      poistut          
hän       poistuu          
me        poistumme        
te        poistutte        
he        poistuvat        

PASSIIVI
          poistutaan       

IMPERFEKTI                 
         poistuin          
         poistuit          
         poistui           
         poistuimme        
         poistuitte        
         poistuivat        

PASSIIVI
         poistuttiin       

PERFEKTI
olen     poistunut         
olet     poistunut         
on       poistunut         
olemme   poistuneet        
olette   poistuneet        
ovat     poistuneet        

PASSIIVI
on       poistuttu         

PLUSKVAMPERFEKTI
olin     poistunut         
olit     poistunut         
oli      poistunut         
olimme   poistuneet        
olitte   poistuneet        
olivat   poistuneet        

PASSIIVI
oli      poistuttu         
</pre></td>
								<td>&nbsp;&nbsp;&nbsp;</td>
								<td><pre>     KIELTOMUOTO
     en        poistu
     et        poistu
     ei        poistu
     emme      poistu
     ette      poistu
     eivät     poistu


     ei        poistuta

   
      en        poistunut
      et        poistunut
      ei        poistunut
      emme      poistuneet
      ette      poistuneet
      eivät     poistuneet


     ei        poistuttu


     en      ole poistunut
     et      ole poistunut
     ei      ole poistunut
     emme    ole poistuneet
     ette    ole poistuneet
     eivät   ole poistuneet


     ei      ole poistuttu


     en    ollut  poistunut
     et    ollut  poistunut
     ei    ollut  poistunut
     emme  olleet poistuneet
     ette  olleet poistuneet
     eivät olleet poistuneet


     ei    ollut  poistuttu
</pre></td>
							</tr>
						</table>
						<table cellspacing="0" cellpadding="0" border="0">
							<tr>
								<td colspan="2" style="padding-bottom:10px;"><strong>Aktiivin konditionaali</strong></td>
							</tr>
							<tr>
								<td><pre>PREESENS
minä     poistuisin        
sinä     poistuisit        
hän      poistuisi         
me       poistuisimme      
te       poistuisitte      
he       poistuisivat      

PASSIIVI
         poistuttaisiin    

PERFEKTI
olisin   poistunut         
olisit   poistunut         
olisi    poistunut         
olisimme poistuneet        
olisitte poistuneet        
olisivat poistuneet        

PASSIIVI
olisi    poistuttu         
</pre></td>
								<td>&nbsp;&nbsp;&nbsp;</td>
								<td><pre> 
      en          poistuisi
      et          poistuisi
      ei          poistuisi
      emme        poistuisi
      ette        poistuisi
      eivät       poistuisi


     ei          poistuttaisi


     en olisi    poistunut
     et olisi    poistunut
     ei olisi    poistunut
     emme olisi  poistuneet
     ette olisi  poistuneet
     eivät olisi poistuneet


     ei olisi    poistuttu
</pre></td>
							</tr>
						</table>
						<table cellspacing="0" cellpadding="0" border="0">
							<tr>
								<td colspan="2" style="padding-bottom:10px;"><strong>Aktiivin potentiaali</strong></td>
							</tr>
							<tr>
								<td><pre>PREESENS
minä     poistunen         
sinä     poistunet         
hän      poistunee         
me       poistunemme       
te       poistunette       
he       poistunevat       

PASSIIVI
         poistuttaneen     

PERFEKTI
lienen   poistunut         
lienet   poistunut         
lienee   poistunut         
lienemme poistuneet        
lienette poistuneet        
lienevät poistuneet        

PASSIIVI
lienee   poistuttu         
</pre></td>
								<td>&nbsp;&nbsp;&nbsp;</td>
								<td><pre> 
     en          poistune
     et          poistune
     ei          poistune
     emme        poistune
     ette        poistune
     eivät       poistune


     ei          poistuttane


     en    liene poistunut
     et    liene poistunut
     ei    liene poistunut
     emme  liene poistuneet
     ette  liene poistuneet
     eivät liene poistuneet


     ei    liene poistuttu
</pre></td>
							</tr>
						</table>
						<table cellspacing="0" cellpadding="0" border="0">
							<tr>
								<td colspan="2" style="padding-bottom:10px;"><strong>Aktiivin imperatiivi</strong></td>
							</tr>
							<tr>
								<td><pre>PREESENS
(sinä)   poistu            
(hän)    poistukoon        
(me)     poistukaamme      
(te)     poistukaa         
(he)     poistukoot        

PASSIIVI
         poistuttakoon     

PERFEKTI

ole      poistunut         
olkoon   poistunut         
olkaamme poistuneet        
olkaa    poistuneet        
olkoot   poistuneet        

PASSIIVI

olkoon   poistuttu         
</pre></td>
								<td>&nbsp;&nbsp;&nbsp;</td>
								<td><pre> 
     älä         poistu
     älköön      poistuko
     älkäämme    poistuko
     älkää       poistuko
     älkööt      poistuko


     älköön      poistuttako



     älä ole       poistunut
     älköön olko   poistunut
     älkäämme olko poistuneet
     älkää olko    poistuneet
     älkööt olko   poistuneet



     älköön olko   poistuttu
</pre></td>
							</tr>
						</table>
						<table cellspacing="0" cellpadding="0" border="0">
							<tr>
								<td colspan="2" style="padding-bottom:10px;"><strong>Verbin nominaalimuodot</strong></td>
							</tr>
							<tr>
								<td><pre>I INFINITIIVI              

Lyhyempi muoto:            
         poistua           

Pitempi muoto:             
         poistuakseni      
         poistuaksesi
         poistuakseen
         poistuaksemme
         poistuaksenne
         poistuakseen

III  INFINITIIVI           

inessiivi    poistumassa   
elatiivi     poistumasta   
illatiivi    poistumaan    
adessiivi    poistumalla
abessiivi    poistumatta   
instruktiivi poistuman     
                           
Passiivi
instruktiivi poistuttaman  
                           
                           
</pre></td>
								<td>&nbsp;&nbsp;&nbsp;</td>
								<td><pre> II INFINITIIVI

 inessiivi    poistuessa
 instruktiivi poistuen

 Passiivi
 inessiivi    poistuttaessa






   IV INFINITIIVI

   nominatiivi  poistuminen
   partitiivi   poistumista
    

   I PARTISIIPPI
   aktiivi      poistuva
   passiivi     poistuttava

      II PARTISIIPPI
   aktiivi      poistunut
   passiivi     poistuttu
</pre></td>
							</tr>
						</table>

					</div>
				</td>
			</tr></table>		</div>
		<div id="footer"><a href="http://www.oph.fi/"><img src="i/oph_logo_ymmarrasuomea.gif" width="157" height="35" alt="OPH" /></a></div>
	</div>
</body>
</html>
